el: Χαρακτηριστικά βρεφικής κούνιας/παιδικού κρεβατιού: Ρυθμιζόμενο ύψος; Ενσωματωμένη μουσική; Ενσωματωμένο φως νύχτας; Θόλος; Αλλαξιέρα; Πολυχρηστικό; Αναδιπλούμενο; Περιλαμβάνεται το στρώμα; Φορητό; Μηχανισμός λικνίσματος; Επιλογές αποθήκευσης; Κιγκλιδώματα οδοντοφυΐας; Προστατευτικά κιγκλιδώματα για νήπια; Λειτουργία δόνησης; Με ροδάκια; Άλλο
vi: Tính năng giường cũi/giường cho trẻ tập đi: Điều chỉnh được chiều cao; Có nhạc; Có đèn ngủ; Mái hiên; Bàn thay tã bỉm; Chuyển đổi; Có thể gập lại; Bao gồm nệm; Xách tay; Cơ chế lắc lư; Tùy chọn lưu trữ; Rào an toàn cho bé mọc răng; Thanh chắn bảo vệ trẻ tập đi; Chế độ rung; Có bánh xe; Khác
th: คุณลักษณะเตียงเด็กเล็ก: ปรับความสูงได้; มีดนตรีในตัว; มีไฟกลางคืนในตัว; หลังคา; โต๊ะเปลี่ยนผ้าอ้อม; ปรับรูปแบบได้; แบบพับได้; มีที่นอน; แบบพกพา; กลไกการโยก; ตัวเลือกการจัดเก็บ; ราวจับสำหรับกัด; ราวกันตกสำหรับเด็กเล็ก; โหมดการสั่น; มีล้อ; อื่นๆ
da: Funktioner for tremme-/børnesenge: Justerbar højde; Indbygget musik; Indbygget natlys; Baldakin; Puslebord; Konvertibel; Sammenfoldelig; Madras medfølger; Transportabel; Vippemekanisme; Opbevaringsmuligheder; Bideskinner; Børneværn; Vibrationstilstand; Med hjul; Andet
hr-HR: Značajke dječjih krevetića / dječjih kreveta: Podesiva visina; Ugrađena glazba; Ugrađeno noćno svjetlo; Baldahin; Stol za presvlačenje; Promjenjivog oblika; Sklopivi; Uključen madrac; Prijenosni; Mehanizam ljuljanja; Mogućnosti pohrane; Zaštitne prečke za grizenje; Zaštitne ograde za malu djecu; Vibracija; S kotačima; Ostalo
nb: Funksjoner for vugger og barnesenger: Regulerbar høyde; Innebygd musikk; Innebygd nattlys; Baldakin; Stellebord; Omformbar; Sammenleggbar; Madrass inkludert; Bærbar; Vippemekanisme; Oppbevaringsalternativer; Tannskinner; Rekkverk til småbarn; Vibrasjonsmodus; Med hjul; Annet
lt-LT: Lopšio / kūdikio lovelės ypatybės: Reguliuojamas aukštis; Integruota muzikinė funkcija; Integruota naktinė lemputė; Lova su baldakimu; Vystymo stalas; Transformuojama; Sulankstoma; Su čiužiniu; Kilnojama; Sūpavimo mechanizmas; Patogi sandėliuoti; Kramtymui tinkami turėklai; Vaiko apsauginiai turėklai; Vibravimo režimas; Su ratukais; Kita
zh-CN: 婴儿床/儿童床特点: 可调高度; 内置音乐; 内置夜灯; 天篷; 换尿布台; 可转换; 折叠式; 含床垫; 便携式; 摇动装置; 多种收纳选择; 磨牙围栏; 幼儿护栏; 振动模式; 轮式; 其他
fr: Caractéristiques du lit pour bébé/enfant en bas âge: Hauteur réglable; Musique intégrée; Veilleuse intégrée; Auvent; Table à langer; Convertible; Pliable; Matelas inclus; Portable; Mécanisme à bascule; Possibilités de rangement; Barres de dentition; Garde-corps pour enfant en bas âge; Mode vibrations; À roulettes; Autre
zh-TW: 嬰/幼兒床功能: 高度可調; 內建音樂; 內建夜燈; 天篷; 換尿布台; 可轉換; 可折疊; 含床墊; 可攜式; 搖擺機制; 儲存選項; 出牙導軌; 幼兒護欄; 振動方式; 輪式; 其他
hu: Baba-/Kisgyermekágy jellemzői: Állítható magasság; Beépített zene; Beépített éjszakai lámpa; Baldachin; Pelenkázóasztal; Átalakítható; Összecsukható; Matraccal együtt; Hordozható; Ringató mechanizmus; Tárolási lehetőségek; Fogzást segítő védősínek; Kisgyermek védőkorlátok; Rezgés mód; Kerekes; Egyéb
sl-SI: Lastnosti postelje za dojenčke/malčke: Nastavljiva višina; Vgrajena glasba; Vgrajena nočna lučka; Baldahin; Previjalna miza; Pretvorljivo; Zložljivo; Vključena vzmetnica; Prenosno; Gugalni mehanizem; Možnosti shranjevanja; Ograja za grizenje; Zaščitne ograje za malčke; Način vibracije; Na kolesih; Drugo
ro-RO: Caracteristici leagăn/pat pentru copii: Înălțime reglabilă; Muzică integrată; Lumină de noapte integrată; Baldachin; Masă de înfășat; Convertibil; Pliabil; Saltea inclusă; Portabil; Mecanism de blocare; Opțiuni de depozitare; Șine de dentiție; Balustrade de protecție pentru copii mici; Modul de vibrație; Cu roți; Altele
ja: ベビーベッド/幼児用ベッド: 高さ調節可能; ビルトインミュージック; 内蔵常夜灯; キャノピー; おむつ交換台; コンバーチブル; 折りたたみ式; マットレス付き; ポータブル; ロッキングメカニズム; ストレージオプション; ティージングレール; 幼児用ガードレール; 振動モード; 車輪付き; その他
ru: Характеристики кровати для детей или младенцев: Регулируемая высота; Встроенная музыка; Встроенный ночник; Навес; Пеленальный столик; Трансформер; Складной; С матрасом; Портативный; Механизм качания; Места для хранения; Накладки для прорезывания зубов; Защитные ограждения для малышей; Режим вибрации; На колесах; Другое
sk-SK: Funkcie detskej postieľky: Nastaviteľná výška; Vstavaná hudba; Vstavané nočné svetlo; Baldachýn; Prebaľovací pult; Rozkladací; Skladací; Vrátane matraca; Prenosný; Hojdací mechanizmus; Úložné možnosti; Ozubené koľajnice; Ochranné zábradlia pre batoľatá; Vibračný režim; Kolesový; Iné
es: Características de la cuna/cama para niños pequeños: Altura regulable; Música incorporada; Luz nocturna incorporada; Toldo; Cambiador; Convertible; Plegable; Colchón incluido; Portátil; Mecanismo de balanceo; Opciones de almacenamiento; Barandillas con protección dental; Barandillas para niños pequeños; Modo de vibración; Con ruedas; Otros
cs: Vlastnosti dětské postýlky: Nastavitelná výška; Integrovaná hudba; Vestavěné noční světlo; Stříška; Přebalovací stůl; Konvertibilní; Skládací; Včetně matrace; Přenosné; Houpací mechanismus; Úložiště; Kousací zábrany; Ochranné zábradlí pro batolata; Vibrační režim; Na kolečkách; Jiné
fi: Vauvan/taaperon sängyn ominaisuudet: Säädettävä korkeus; Sisäänrakennettu musiikki; Sisäänrakennettu yövalo; Katos; Hoitopöydät; Muunnettava; Taitettava; Patja mukana; Siirrettävät; Keinumekanismi; Säilytysvaihtoehdot; Hammastuskiskot; Pikkulasten suojakaiteet; Tärinätila; Pyörillä varustettu; Muu
bg-BG: Характеристики на кошара/легло за малко дете: Регулируема височина; Вградена музика; Вградена нощна лампа; Балдахин; Маса за повиване; Преходно; Сгъваемо; Включен матрак; Преносимо; Люлеещ механизъм; Опции за съхранение; Парапети за гризане; Предпазни огради за малки деца; Режим на вибрации; С колела; Други
nl: Kenmerken ledikant/peuterbed: Verstelbare hoogte; Ingebouwde muziek; Ingebouwd nachtlampje; Afdak; Commode; Converteerbaar; Inklapbaar; Matras inbegrepen; Draagbaar; Schommelmechanisme; Opbergmogelijkheden; Bijtreling; Relingen voor peuters; Trilmodus; Verrijdbaar; Andere
it: Funzionalità della culla/letto per bambini: Altezza regolabile; Music incorporata; Luce notturna incorporata; Baldacchino; Fasciatoio; Convertibile; Pieghevole; Materasso incluso; Portatile; Meccanismo oscillante; Opzioni di archiviazione; Binari per la dentizione; Parapetti per bambini; Modalità vibrazione; Su ruote; Altro
ko: 영유아용 침대 기능: 조절식 높이; 내장 음악; 내장 야간 조명; 캐노피; 기저귀 교환대; 컨버터블; 접이식; 매트리스 포함; 이동식; 흔들림 메커니즘; 저장 옵션; 치발기 레일; 유아용 가드 레일; 진동 모드; 바퀴 달림; 기타
sv: Detaljer för spjälsäng/barnsäng: Justerbara höjd; Inbyggd musik; Inbyggt nattljus; Canopy; Skötbord; Konvertibel; Vikbar; Madrass ingår; Bärbar; Gungmekanism; Förvaringsalternativ; Tandskenor; Barnskyddsräcken ingår; Vibrationsläge; På hjul; Övrigt
pt-BR: Características do berço/cama infantil: Altura ajustável; Música incorporada; Luz noturna integrada; Marquise; Trocador; Conversível; Dobrável; Colchão incluído; Portátil; Mecanismo de balanço; Opções de armazenamento; Coberturas de berço para dentição; Grades de proteção para crianças; Modo de vibração; Com rodas; Outro
de: Eigenschaften von Kinderbetten/Kleinkinderbetten: Verstellbare Höhe; Integrierte Musikfunktion; Eingebautes Nachtlicht; Baldachin; Wickeltisch; Konvertierbar; Klappbar; Matratze inklusive; Tragbar; Wippmechanismus; Lageroptionen; Zahnschienen; Kleinkinderschutzgeländer; Vibrationsmodus; Auf Rädern; Sonstiges
pl: Charakterystyka akcesorium do łóżeczek i łóżek dziecinnych: Regulowana wysokość; Wbudowana muzyka; Wbudowana lampka nocna; Daszek; Przewijak; Wymienna; Składane; Materac w zestawie; Przenośny; Mechanizm kołysania; Opcje przechowywania; Ząbkowane szyny; Poręcze dla małych dzieci w zestawie; Tryb drgania; Na kółkach; Inne
en: Crib/Toddler bed features: Adjustable height; Built-in music; Built-in nightlight; Canopy; Changing table; Convertible; Foldable; Mattress included; Portable; Rocking mechanism; Storage options; Teething rails; Toddler guard rails; Vibration mode; Wheeled; Other
pt-PT: Características para berço/cama infantil: Altura ajustável; Música integrada; Luz noturna integrada; Tenda para jardim; Mesa muda-fraldas; Conversível; Dobrável; Colchão incluído; Portáteis; Mecanismo de oscilação; Opções de armazenamento; Trilhos de dentição; Grades de proteção para criança pequena; Modo de vibração; Rodado; Outro
tr: Beşik/Çocuk yatağı özellikleri: Ayarlanabilir yükseklik; Dahili müzik; Dahili gece lambası; Gölgelik; Alt değiştirme masası; Dönüştürülebilir; Katlanabilir; Yatak dahil; Taşınabilir; Sallanma mekanizması; Depolama seçenekleri; Diş çıkarma rayları; Bebek korkulukları; Titreşim modu; Tekerlekli; Diğer